臺灣臺南地方法院刑事判決
110年度易字第725號
公  訴  人  臺灣臺南地方檢察署檢察官
被      告  林建宏



                （另案在法務部○○○○○○○執行中）
上列被告因業務侵占案件，經檢察官提起公訴（110年度偵緝字
第401號），被告於本院準備程序進行中，就被訴事實為有罪之
陳述，本院裁定改依簡式審判程序審理，判決如下：
    主  文
林建宏犯業務侵占罪，處有期徒刑陸月，如易科罰金，以新臺幣
壹仟元折算壹日。
未扣案之犯罪所得新臺幣參萬元沒收，於全部或一部不能沒收或
不宜執行沒收時，追徵其價額。
   事實及理由
一、本件被告林建宏所犯為死刑、無期徒刑、最輕本刑為3年以
    上有期徒刑以外之罪，其於準備程序進行中，就被訴事實為
    有罪之陳述，經受命法官告知簡式審判程序之旨，並聽取公
    訴人、被告之意見後，由本院合議庭依刑事訴訟法第273條
    之1第1項規定，裁定改由受命法官獨任進行簡式審判程序。
    又依同法第273之2之規定，本件簡式審判程序之證據調查，
    不受同法第159條第1項、第161條之2、第161條之3、第163
    條之1及第164條至第170條規定之限制，合先敘明。
二、本件犯罪事實及證據，除證據部分補充被告於本院準備程序
    及審理時所為自白外，餘均引用檢察官起訴書之記載（如附
    件）。
三、論罪科刑：
㈠、核被告所為，係犯刑法第336條第2項之業務侵占罪。爰審酌
    被告受僱於告訴人王東林負責擺攤及收銀，本應忠實於告訴
    人之委託，公私分明、克盡職守，竟未能謹守職務分際，心
    存僥倖，將業務上所持有之代收、保管款項予以侵占入己，
    此已嚴重違背誠信及職業道德，並造成告訴人受有損害，實
    非可取，惟念及被告犯後始終坦承犯行，尚有悔意，兼衡被
    告侵占之金額，迄今未能賠償告訴人，暨其國中畢業之智識
    程度及家庭生活經濟狀況等一切情狀，量處如主文所示之刑
    ，並諭知易科罰金之折算標準，以資懲儆。
㈡、沒收：
　　被告侵占之款項新臺幣3萬元，係被告犯罪所得，應依刑法
    第38條之1第1項前段之規定，宣告沒收，並依同條第3項之
    規定，於全部或一部不能沒收或不宜執行沒收時，追徵其價
    額。
據上論斷，應依刑事訴訟法第273條之1第1項、第299條第1項前
段、第310條之2、第454條第2項，刑法第336條第2項、第41條第
1項前段、第38條之1第1項前段、第3項，刑法施行法第1條之1第
1項，判決如主文。
本案經檢察官粟威穆提起公訴，檢察官林容萱到庭執行職務。
中　　華　　民　　國　　110 　年　　11　　月　　10　　日
                  刑事第四庭  法  官  陳本良
以上正本證明與原本無異。
如不服本判決應於收受本判決後20日內向本院提出上訴書狀，並
應敘述具體理由。其未敘述上訴理由者，應於上訴期間屆滿後20
日內向本院補提理由書狀（均須按他造當事人之人數附繕本）「
切勿逕送上級法院」。 
                              書記官  吳幸芳
中　　華　　民　　國　　110 　年　　11　　月　　10　　日
附錄本案論罪科刑法條：
中華民國刑法第336條
對於公務上或因公益所持有之物，犯前條第一項之罪者，處一年
以上七年以下有期徒刑，得併科十五萬元以下罰金。
對於業務上所持有之物，犯前條第一項之罪者，處六月以上五年
以下有期徒刑，得併科九萬元以下罰金。
前二項之未遂犯罰之。
〈附件：臺灣臺南地方法院檢察署檢察官起訴書1份〉
臺灣臺南地方檢察署檢察官起訴書
                                    110年度偵緝字第401號
　　被　　　告　林建宏　男　40歲（民國00年0月0日生）
　　　　　　　　　　　　住臺南市○○區○○○路000號8樓之                        5
　　　　　　　　　　　　國民身分證統一編號：Z000000000號
上列被告因業務侵占案件，業經偵查終結，認應提起公訴，茲將
犯罪事實及證據並所犯法條分敘如下：
　　　　犯罪事實
一、林建宏自民國109年9月底起，受僱於王東林經營、址設臺南
    市○○區○○街00號之「棗樂子水果攤」，擔任員工，負責收銀
    等事務，為從事業務之人。詎其因缺錢花用，竟意圖為自己
    不法之所有，基於業務侵占之犯意，於同年11月17日13時30
    分許，趁其單獨在該攤位收銀及看管店面之機會，將其業務
    上所持有、放置於收銀盒之現金新臺幣3萬元，以易持有為所
    有之意思，侵占入己。
二、嗣王東林發覺有異報警處理，經調閱監視器畫面後，循線查
    悉上情。
三、案經王東林訴由臺南市政府警察局永康分局報告偵辦。
　　　　證據並所犯法條
一、證據清單暨待證事實
編號 證據名稱 待證事實 1 被告林建宏於偵查中之供述 坦承全部犯罪事實不諱。 2 證人即告訴人王東林於警詢中之指述 全部犯罪事實。  監視器畫面翻拍照片4張  
二、論罪與沒收：
  ㈠核被告林建宏所為，係犯刑法第336條第2項之業務侵占罪嫌
    。
  ㈡至本件侵占所得，請依刑法第38條之1第1項本文規定宣告沒
    收，或依同條第3項規定，於全部或一部不能沒收或不宜執行沒
    收時，追徵其價額。
三、依刑事訴訟法第251條第1項提起公訴。
　　此　致
臺灣臺南地方法院
中　　華　　民　　國　 110　　年　　7 　　月　　30　　日
　　　　　　　　　　　　　　　檢察官　粟  威  穆
本件證明與原本無異
中　　華　　民　　國　 110　　年　　8 　　月　　3 　　日
                              書記官  甘  東  民
附錄所犯法條：
中華民國刑法第336條
對於公務上或因公益所持有之物，犯前條第 1 項之罪者，處 1
年以上 7 年以下有期徒刑，得併科 15 萬元以下罰金。
對於業務上所持有之物，犯前條第 1 項之罪者，處 6 月以上 5
年以下有期徒刑，得併科 9 萬元以下罰金。
前二項之未遂犯罰之。